【裁判字號】    89,再易,1
【裁判日期】    890218
【裁判案由】    停止執行
【裁判全文】
臺灣板橋地方法院民事裁定  八十九年度再易字第一號
    聲  請  人  甲○○
    相  對  人  台北縣政府
    法定代理人  蘇貞昌
右當事人間請求停止執行事件，聲請人對於中華民國八十八年十二月一日本院八十八
年度再易字第十九號確定裁定聲請再審，本院裁定如左：
    主      文
再審之聲請駁回。
聲請費用由聲請人負擔。
    理      由
一、再審意旨如聲請再審狀影本所載（如附件）。
二、按「再審之訴應表明再審理由及關於再審理由並遵守不變期間之證據，並提出於
    法院為之」，民事訴訟法第五百零一條第一項第四款定有明文。而所謂表明再審
    理由必須具體指摘該確定判決有民事訴訟法第四百九十六條之何款原因或第四百
    九十七條之原因，且應表明再審理由及關於再審理由並遵守不變期間之證據，此
    為必須具備之程式，而此程式之欠缺性質上屬無庸命補正之事項，法院可逕以再
    審之訴為不合法而駁回（最高法院六十年台抗字第五三八號判例參照）。
三、查本件再審原告提起再審之訴，係指稱本院八十八年度再易字第十九號確定裁定
    有民事訴訟法第四百九十六條第一項第一款：「適用法規顯有錯誤者。」、第五
    款：「當事人於訴訟未經合法代理者。」之情形。
四、惟按民事訴訟法第四百九十六條第一項第一款所謂適用法規顯有錯誤，乃指原確
    定判決所積極的適用之法規，顯然不合於法律規定，或與司法院現尚有效及大法
    官會議之解釋，或最高法院現尚有效之判例，顯然違反者而言，不包括認定事實
    錯誤，取捨證據失當、及判決不備理由之情形在內（最高法院六十九年度台再字
    第一三一號、七十一年度台再字第二○九號裁判參照）。至同條第七項第五款所
    規定之當事人於訴訟未經合法代理者，則係指該條所稱之確定判決之本案訴訟有
    此情形者，且指法定代理或訴訟代理不合於法之情形而言（最高法院十八年度上
    字第二七八六號判例、七十三年度台上字第五八二號裁判參照）。經查：本院八
    十八年度再易字第十九號確定裁定，係聲請人就本院八十七年度簡抗字第十一號
    確定裁定，主張有民事訴訟法第四百九十六條第一項第一、二、七、八、十二款
    規定之情形，而依同法第五百零七條規定聲請再審，而本院於八十八年度再易字
    第十九號民事確定裁定理由中，就聲請人之主張，已逐一加以敘明不符上開法文
    所規定之再審事由之理由，並依同法第五百零七條準用同法第五百零二條第二項
    規定，以其再審之聲請顯無理由，而裁定駁回其聲請，故該裁定並無適用法規顯
    有錯誤之情形。本件聲請人聲請對本院八十八年度再易字第十九號確定裁定再審
    ，仍執上開其於八十八年度再易字第十九號事件所主張對本院八十七年度簡抗字
    第十一號確定裁定之再審理由，為其為本件聲請再審之理由，並未就本院八十八
    年度再易字第十九號確定裁定有何適用法規顯有錯誤之情事為具體指摘，且其所
    指稱該裁定有民事訴訟法第四百六十九條第六款規定之判決不備理由情事，參諸
    上開最高法院裁判意旨，非屬同法第四百九十六條第一項第一款之「適用法規顯
    有錯誤」，聲請人以之作為再審事由，自非適法。另聲請人於本院八十八年度再
    易字第十九號再審事件，係以自己之名義為再審之聲請，並無法定代理人或委任
    訴訟代理人之情形，是本院八十八年度再易字第十九號事件，自無上開法文所稱
    「當事人於訴訟未經合法代理者」之情事。惟本件聲請人就其此部分再審事由之
    主張，係另指稱黃萬得於另件訴訟未經合法代理云云，並非就本院八十八年度再
    易字第十九號確定裁定有何當事人於該事件未經合法代理之原因為具體指摘。因
    此，本件再審之聲請，顯然欠缺必備之程式，應以其再審不合法予以駁回。
五、依民事訴訟法第五百零七條、第五百零二條第一項、第九十五條、第七十八條，
    裁定如主文。
中      華      民      國    八十九    年      二      月    十八    日
                                    臺灣板橋地方法院民事第二庭
~B審判長法官  吳慧娟
~B      法官  周舒雁
~B      法官  黃信樺
右正本證明與原本無異。
本裁定不得抗告。
中      華      民      國    八十九    年      二      月    十九     日
~B法院書記官  王波君


司法院資訊處製作；財團法人民間司法改革基金會備份。
